# 分公司净资产评估投资子公司

提问人：dumingrain 时间：2018-07-23 16:20:06
陈版主，您好！咨询一个问题，如果一家企业A以分公司C的资产以及另外两公司一起投资设立子公司B，A公司持股51%，C公司是按收益法进行评估，那C公司是如何建账，收益法超过成本法的那部分增值额在将来B公司的账上列报在哪里？A公司还是以原账面价值确认长期投资，在合并的时候，B公司需要将账面资产价值还原至C公司最初的资产账面价值是吧？假设，如果A以分公司C的资产出资设立公司B，A公司持有B公司25%的股权的话，这样是否就按各项资产的公允价值确认长期股权投资，差额确认各资产的处置收益是吧？谢谢解答

回答人：chenyiwei
首先，不建议以分公司资产按收益法评估值作价对其他公司出资。特别是如果收益法评估增值很大，则等于变相地以商誉出资，这是不符合《公司法》和《公司登记管理条例》规定的。还是建议先将该分公司C设立为全资子公司，再以该全资子公司股权对B出资，这时的收益法估值就不存在合规性方面的障碍。 对B而言，该事项属于同一控制下合并，C的各项资产和负债需按原账面价值并入B的合并报表。 如果A不具有对B的控制权，则A以C的净资产或股权对B出资，应按丧失对子公司或业务的控制权处理，在合并报表层面确认处置损益，同时对B的股权投资按丧失控制权之日的公允价值作为成本。